【裁判字號】    90,簡上,60
【裁判日期】    900627
【裁判案由】    電子遊戲場業管理條例
【裁判全文】
臺灣高雄地方法院刑事判決                            九十年度簡上字第六號
    上  訴  人  乙○○
    即  被  告
右列被告因電子遊戲場業管理條例案件，不服本院鳳山簡易庭九十年度鳳簡字第一０
號中華民國九十年三月七日第一審簡易判決（聲請簡易判決處刑案號：八十九年度偵
字第一五一六九號），提起上訴，本院判決如左：
    主  文
上訴駁回。
    事實及理由
一、本案經本院審理結果，認第一審簡易判決認事用法及量刑均無不當，應予維持，
    並引用該第一審簡易判決書記載之事實及理由。
二、上訴人即被告吳崑樹上訴意旨雖辯稱：警方查獲之時間伊發生車禍在家療養，不
    可能經營電子遊戲機，是伊的證件被冒用，在偵訊中因伊之前有類似的案件，所
    以才會誤認是本件而承認云云。惟查，被告於偵查中業已二次明確供認高雄市○
    ○區○○路八十一號騎樓之電子遊戲機八台係伊所擺設，有筆錄在卷可憑，經本
    院播聽偵訊錄音帶結果，亦與筆錄所載相符，而被告前案係因於民國八十九年一
    月間，在高雄市三民區○○○路七十號之界揚超商擺設博性電玩為警查獲，經本
    院以常業賭博罪判處有期徒刑四月確定，於八十九年六月九日執行完畢，此有本
    院八十九年度易字第一０六六號刑事判決及台灣高等法院被告全國前案紀錄表附
    卷可稽，被告所犯前後二案，相隔近半年，且前案已執行完畢，被告實無誤認之
    理。再者，證人即會警查獲之高雄市政府建設局人員甲○○、丙○○二人到庭證
    稱：經函查稅捐稽徵處得知負責人係乙○○等語，並有高雄市稅捐稽徵處三民分
    局八十九年六月二十三日高市稽三工字第二七八四五號函影本在卷可參，被告空
    言證件被冒用，卻未能提出任何資料以供查明，顯係推諉之詞。上訴意旨執前詞
    指摘原判決不當，尚非有理由，應予駁回。
三、按刑法第四十一條於九十年一月四日修正，同年月十日經總統公布施行，修正刑
    法第四十一條第一項規定：「犯最重本刑為五年以下有期徒刑以下之刑之罪，而
    受六個月以下有期徒刑或拘役之宣告，因身體、教育、職業、家庭之關係或其他
    正當事由，執行顯有困難者，得以一元以上三元以下折算一日，易科罰金。但確
    因不執行所宣告之刑，難收矯正之效，或難以維持法秩序者，不在此限。」，本
    件被告所犯違法經營遊戲場業罪，最重本刑為一年以下有期徒刑，在上開條文修
    正前即屬得易科罰金之案件，不因該條文之修正而影響被告得易科罰金之權益及
    折算標準，自無撤銷原判決之必要，附此敘明。
據上論斷，應依刑事訴訟法第四百五十五條之一第三項、第三百六十八條、第三百七
十三條，判決如主文。
本案經檢察官葉清財到庭執行職務。
中      華      民      國      九十      年      六    月    二十七    日
                                  臺灣高雄地方法院刑事庭
                                          審判長法  官  黃  建  榮
                                                法  官  郭  錦  茂
                                                法  官  吳  宏  榮
右正本證明與原本無異。
不得上訴。
                                                書記官  呂  怜  勳
中      華      民      國      九十      年      六    月    二十七    日


司法院資訊處製作；財團法人民間司法改革基金會備份。
